臺灣雲林地方法院刑事判決　　　　　　　 95年度訴字第920號
公　訴　人　臺灣雲林地方法院檢察署檢察官
被　　　告　乙○○
　　　　　　　　　　　號
　　　　　　　　　　現於台灣雲林第二監獄執行中
上列被告因違反毒品危害防制條例案件，經檢察官提起公訴（95
年度毒偵字第1655號），被告於準備程序進行中就被訴事實為有
罪之陳述，經本院聽取當事人意見後，認宜由獨任法官進行簡式
審判程序，裁定進行簡式審判程序，判決如下：
    主  文
乙○○施用第一級毒品，累犯，處有期徒刑壹年貳月。
    事  實
一、乙○○前因竊盜案件，經臺灣彰化地方法院於民國94年1 月
    18日，以93年度彰簡字第931 號判處有期徒刑4 月確定，並
    於94年4 月9 日入監執行，於94年8 月8 日縮刑期滿執行完
    畢（構成累犯）。另因違反毒品危害防制條例案件，經裁定
    送觀察、勒戒，嗣認無繼續施用毒品之傾向，於89年8 月15
    日出所，並由臺灣彰化地方法院檢察署檢察官以89年度毒偵
    字第2942號為不起訴處分確定。又於前開觀察、勒戒執行完
    畢釋放後5 年內之93年12月至94年2 月21日止，因施用毒品
    案件，經臺灣臺南地方法院於95年3 月28日，以94年度訴字
    第955 號判處應執行有期徒刑1 年，上訴後，於95年7 月21
    日因撤回而確定。詎乙○○仍未能戒除其毒癮，復基於施用
    第一級毒品海洛因之概括犯意，於94年8 月8 日出監後之某
    日至同年12 月11 日23時許止，在南投縣草屯鎮○○路自立
    巷產業道路之荔枝園內、南投縣草屯鎮北投里土地公廟前、
    南投縣草屯鎮○○路某處、彰化縣芬園鄉○○村○○路不詳
    處所之土地公廟旁化妝室內及其他不詳處所等地，以將第一
    級毒品海洛因摻水混合後置於注射針筒內，施打於皮下或血
    管之方式，反覆、延續施用第一級毒品海洛因多次。嗣於(一)
    94年10月7 日18時許，在南投縣草屯鎮○○路230 號11樓之
    4 為警查獲，同日經其同意採尿送驗，檢出毒品嗎啡之陽性
    反應。(二)94年10 月28 日18時25分許，員警經其同意採集其
    尿液送驗，檢出毒品嗎啡之陽性反應。(三)94年11月10日13時
    30分許，在南投縣草屯鎮○○路603 號前為警查獲，同日經
    其同意採尿送驗，檢出毒品嗎啡之陽性反應。(四)94年12月2
    日中午12時45分許，在南投縣草屯鎮○○路747 巷與碧山路
    727 巷口為警查獲，同日經其同意採其尿液送驗，檢出毒品
    嗎啡之陽性反應。(五)94年12月13日，在彰化縣芬園鄉○○村
    ○○路○ 段290 號前為警查獲，同日經其同意採尿送驗，檢
    出毒品嗎啡之陽性反應。因而查悉上情。
二、案經南投縣政府警察局草屯分局、彰化縣警察局彰化分局及
    南投縣政府警察局移送臺灣南投、彰化地方法院檢察署檢察
    官呈請臺灣高等法院檢察署檢察長核轉臺灣雲林地方法院檢
    察署檢察官偵查起訴。
    理  由
一、訊據被告乙○○對上揭犯罪事實均坦承不諱，並有：
  (一)南投縣政府警察局刑事警察大隊委託鑑驗尿液代號與真實姓
    名對照表1 份。
  (二)南投縣警察局草屯分局94年度查獲毒品危害防制條例案件涉
    嫌人之尿液採驗編號清冊2 份。
  (三)南投縣政府警察局草屯分局毒品案件委託鑑驗尿液代號與真
    實姓名對照表1 份
  (四)彰化縣警察局彰化分局列管毒品人口尿液檢體採集送驗紀錄
    表1 份。
  (五)詮昕科技股份有限公司濫用藥物尿液檢驗報告5 紙，均顯示
    被告之尿液檢體呈嗎啡陽性反應。
  (六)再被告前因違反毒品危害防制條例案件，經裁定送觀察、勒
    戒，嗣認無繼續施用毒品之傾向，於89年8 月15日出所，並
    由臺灣彰化地方法院檢察署檢察官以89年度毒偵字第2942號
    為不起訴處分確定。又於前開觀察、勒戒執行完畢釋放後5
    年內之93年12月至94年2 月21日止，因施用毒品案件，經臺
    灣臺南地方法院於95年3 月28日，以94年度訴字第955 號判
    處應執行有期徒刑1 年，上訴後，於95年7 月21日因撤回而
    確定。此有被告之刑案資料查註紀錄表、刑案人犯在監所最
    新資料報表、臺灣高等法院被告前案紀錄表、不起訴處分書
    各1 件在卷可憑，則被告於前開觀察、勒戒及徒刑執行完畢
    後，5 年內再犯本案毒品危害防制條例第10條之罪，事證明
    確，被告犯行洵堪認定，自應依法論科。
二、新舊法比較
    查被告等行為後，刑法已於94年2 月2 日修正公布，並於95
    年7 月1 日施行。按行為後法律有變更者，適用行為時之法
    律，但行為後之法律有利於行為人者，適用最有利於行為人
    之法律，現行刑法第2 條第1 項定有明文又以本次刑法修正
    之比較新舊法，應就罪刑有關之共犯、未遂犯、想像競合犯
    、牽連犯、連續犯、結合犯，以及累犯加重、自首減輕暨其
    他法定加減原因（如身分加減）與加減例等一切情形，綜其
    全部罪刑之結果而為比較，最高法院95年5 月23日著有95年
    度第8 次刑庭會議決議可資參照。經查：
  (一)刑法第56條連續犯之規定，業已刪除，關於連續犯之規定廢
    除後，對於施用毒品等之習慣性犯罪行為應如何論罪部分，
    按刑事法若干犯罪行為態樣，本質上原具有反覆
    、延續實行之特徵，立法時既予特別歸類，定為犯罪構成要
    件之行為要素，則行為人基於概括之犯意，在密切接近之一
    定時、地持續實行之複次行為，倘依社會通念，於客觀上認
    為符合一個反覆、延續性之行為觀念者，於刑法評價上，即
    應僅成立一罪。學理上所稱「集合犯」之職業性、營業性或
    收集性等具有重複特質之犯罪均屬之，例如經營、從事業務
    、收集、販賣、製造、散布等行為概念者是（最高法院95
    年度臺上字第1079號判決意旨可資參照）。而毒品具有高度
    之成癮性及濫用性，施用毒品之行為本身，顯然具有反覆性
    及延續性之特徵，本件被告於94年10月7 日至94年12月13日
    短短2 個月左右被查獲施用第一級毒品海洛因5 次，且其於
    本院審理時已供陳有施用之習慣，施用頻率為2 天施用一次
    ，已經成癮，如果不施用會有戒斷反應等語在卷可稽，是被
    告應係習慣性地反覆施用第一級毒品，應予評價為「集合犯
    」之包括一罪較為合理，且不再論以連續犯對被告最為有利
    。
  (二)被告前因竊盜案件，經臺灣彰化地方法院於民國94年1 月18
    日，以93年度彰簡字第931 號判處有期徒刑4 月確定，並於
    94年4 月9 日入監執行，於94年8 月8 日縮刑期滿執行完畢
    有台灣高等法院被告前案紀錄表附卷可稽，茲於五年以內再
    故意犯本件有期徒刑以上之罪，不論依修正前之刑法第47條
    ，或修正後之刑法第47條第1 項之規定，均構成累犯，亦不
    生新舊法比較問題，本件既不依刪除前刑法第56條規定，論
    以連續犯，為免法律割裂適用，故本件應適用修正後刑法第
    47條第1項 規定，論以累犯並加重其刑。
三、按海洛因為毒品危害防制條例第2 條第2 項第1 款所明定之
    第一級毒品。核被告乙○○所為，係犯毒品危害防制條例第
    10條第1 項之施用第一級毒品罪。其5 次非法持有第一級毒
    品海洛因之低度行為，均已為其施用之高度行為所吸收，均
    不另論罪。又被告乙○○前因竊盜案件，經臺灣彰化地方法
    院於民國94年1 月18日，以93年度彰簡字第931 號判處有期
    徒刑4 月確定，並於94年4 月9 日入監執行，於94年8 月8
    日縮刑期滿執行完畢，有臺灣高等法院被告前案紀錄表1 份
    在卷可參，其於前開有期徒刑執行完畢後5 年內故意再犯本
    件有期徒刑以上之罪，為累犯，應依刑法第47條第1 項加重
    其刑。爰審酌被告前因施用毒品，經觀察勒戒及入監服刑後
    猶犯同罪行、其犯罪本質上為戕害自我身心健康之行為，尚
    未嚴重破壞社會秩序或侵害他人權益，及其犯後坦承犯行、
    態度尚可、教育程度為國中畢業等一切情狀，量處如主文所
    示之刑。
據上論斷，應依刑事訴訟法第273 條之1 第1 項、第299 條第1
項前段，毒品危害防制條例第10條第1 項，刑法第11條前段、第
47條第1 項，判決如主文。
本案經檢察官甲○○到庭執行職務
中　　華　　民　　國　　96　　年　　3 　　月　　6  　　日
                  刑事第一庭    法  官  楊昱辰
以上正本證明與原本無異。
如不服本判決，應於判決收受後10日內，向本院提出上訴狀（須
附繕本）。
                                書記官　黃秋萍
中　　華　　民　　國　　96　　年　　3 　　月　　6 　　日
附錄法條：毒品危害防制條例第10條第1項
施用第一級毒品者，處 6 月以上 5 年以下有期徒刑。
